# 被收购方免税，合并层面是否需要确认递延所得税负债

提问人：shichengqi 时间：2022-04-03 19:25:16
请教陈版主：A公司于 2021 年 12 月 31 日收购B公司，B公司系一家管理平台，其本身无收入来源，组成部分系一家非营利性机构，由于非营利性医疗机构按照国家规定的价格取得的医疗服务收入，免征各项税收。请问，在A公司合并层面确认被收购方公允价值增值变动的时候是否需要考虑就该部分暂时性差异确认递延所得税负债?

回答人：chenyiwei
购买方合并报表层面对被收购方各项资产负债以公允价值计量相关的递延所得税是以被收购方的适用税率计量的。如果被收购方适用税率为零，也就不需要确认这部分递延所得税。